【裁判字號】    99,訴,2932
【裁判日期】    991029
【裁判案由】    電信法等
【裁判全文】
臺灣板橋地方法院刑事判決              99年度訴字第2932號
公  訴  人  臺灣板橋地方法院檢察署檢察官
被      告  甲○○
上列被告因電信法等案件，經檢察官提起公訴（99年度偵字第
21866號），本院合議庭依被告於準備程序進行中為有罪陳述
，裁定由受命法官獨任進行簡式審判程序審理，判決如下：
    主  文
甲○○意圖為自己不法之所有，而侵占遺失物，處罰金新臺幣壹
萬元，如易服勞役，以新臺幣壹仟元折算壹日。又意圖為自己不
法之利益，以無線方式，盜用他人電信設備通信，處有期徒刑
月，如易科罰金，以新臺幣壹仟元折算壹日。
    事  實
一、甲○○於民國99年1月間之某日，在臺北縣土城市○○路○
    ○路咖啡店內電腦旁，拾獲乙○○於不詳時、地所遺失而脫
    離持有之0000000000行動電話門號SIM 卡1 張後（起訴書誤
    載為行動電話1 支），竟意圖為自己不法之所有，基於侵占
    之犯意，予以侵占入已；復意圖為自己不法之利益，基於接
    續犯意，旋將上開行動電話門號SIM 卡插入其所有之行動電
    話內，並自99年1 月20日起至99年4 月19日止，在台北縣土
    城市住家或中和市等地，接續以上開門號盜打使用，使中華
    電信股份有限公司（下稱中華電信公司）陷於錯誤，誤以為
    係上開門號之用戶或其授權使用人所使用而提供服務，並將
    其使用之行動電話電信費，記錄在乙○○之電信費帳單上，
    以此方式盜用他人電信設備，因而詐得新臺幣1 萬9,662 元
    電信費之不法利益，嗣經乙○○發現帳單費用有異，經調閱
    通話明細暨通聯紀錄後，始循線查悉上情。
二、案經乙○○訴請臺灣臺北地方法院檢察署呈請臺灣高等法院
    檢察署令轉臺灣板橋地方法院檢察署檢察官偵查起訴。
    理  由
一、程序部分
    本件被告邱士傑所犯係死刑、無期徒刑、最輕本刑為3 年以
    上有期徒刑以外之罪，其於準備程序中就被訴事實為有罪之
    陳述，經本院告知簡式審判程序之旨，並聽取公訴人及被告
    之意見後，認無不得或不宜改依簡式審判程序進行之情事，
    爰依刑事訴訟法第273 條之1 第1 項規定，由合議庭裁定改
    由受命法官獨任依簡式審判程序審理，且依同法第273 條之
    2 、同法第159 條第2 項之規定，不適用傳聞法則有關限制
    證據能力之相關規定合先敘明。
二、實體部分
(一)、上開事實，業據被告邱士傑於本院準備程序及簡式審理時均
    坦承不諱，核與證人即告訴人乙○○於檢察官偵查所證述之
    情節相符，且有中華電信公司客戶服務處第一客服中心、第
    一作業中心（行動）99年5 月13日信客一（一）警密（99
    ）字第218 號查詢電信使用者資料函復單（見99年度他字第
    3590號卷第30頁）暨中華電信股份有限公司用戶欠費資料（
    見同上他卷第26頁），足認被告自白與事實相符，堪信為真
    實，是本案事證明確，被告犯行洵堪認定，應依法論科。
(二)、核被告所為，係犯刑法第337 條第侵占遺失物罪、電信法第
    56條第1 項盜用他人電信設備通信罪。而電信法第56條第1
    項之罪，係刑法詐欺得利罪之特別法，依特別法優於普通法
    之原則，毋庸再論以刑法詐欺得利罪（最高法院88年度第1
    次刑事庭會議決議參照）。被告於上開期間盜打之數通電話
    ，係於密接之時間實施，侵害同一法益，各行為之獨立性極
    為薄弱，且係出於同一盜用電話之目的，依一般社會健全觀
    念，在時間差距上難以強行分開，應視為數個舉動之接續施
    行，合為包括之一行為予以評價，屬接續犯。被告所犯上開
    2 罪間，犯意各別，行為互殊，應予分論併罰。
(三)、爰審酌被告素行欠佳，其正值壯年，不循正當途徑獲取財物
    ，竟圖不勞而獲，實影響社會財貨安全，足認其自我約束能
    力低弱，迄今仍未賠償被害人之通信費用，惟被告犯罪手段
    尚屬單純，犯後坦承犯行之態度等一切情狀，分別量處如主
    文所示之刑，並分別諭知易科罰金及易服勞役之折算標準。
    至於未扣案之行動電話SIM 卡1 張，依電信法第60條規定之
    適用，應排除犯罪行為人取得原屬被害人所有而用以犯罪之
    電信器材，始合乎該條法意，並兼及公益與私益間之均衡維
    護（96年度臺非字第73號判決意旨），爰不依該條規定沒收
    ，附此敘明。
三、據上論斷，應依刑事訴訟法第273 條之1 第1 項、第299 條
    第1 項前段，電信法第56條第1 項，刑法11條前段、第337
    條、第41條第1 項前段、第42條第3 項，刑法施行法第1條
    之1 ，判決如主文。
本案經檢察官簡志祥到庭執行職務
中    華    民    國    99    年    10    月    29    日
                  刑事第三庭法  官  陳伯厚
上列正本證明與原本無異。
如不服本判決，應於判決送達後10日內敘明上訴理由，向本院提
出上訴狀 (應附繕本) ，上訴於臺灣高等法院。其未敘述上訴理
由者，應於上訴期間屆滿後20日內向本院補提理由書「切勿逕送
上級法院」。
                            書記官  高建華
中    華    民    國    99    年    10    月    29    日
附錄論罪科刑法條：
電信法第56條
意圖為自己或第三人不法之利益，以有線、無線或其他電磁方式
，盜接或盜用他人電信設備通信者，處 5 年以下有期徒刑，得
併科新台幣 150 萬元以下罰金。
意圖供自己或第三人盜接或盜用他人電信設備通信，而製造、變
造或輸入電信器材者，處 1 年以上 7 年以下有期徒刑，得併科
新台幣 3 百萬元以下罰金。意圖供第三人盜接或盜用他人電信
設備通信，而販賣、轉讓、出租或出借電信器材者，亦同。
意圖供自己或第三人犯罪之用而持有前項之電信器材者，處 3
年以下有期徒刑，得併科新台幣 50 萬元以下罰金。
第 1 項及第 2 項之未遂犯罰之。
中華民國刑法第337條
（侵占遺失物罪）
意圖為自己或第三人不法之所有，而侵占遺失物、漂流物或其他

司法院資訊處製作；財團法人民間司法改革基金會備份。
